【裁判字號】    90,交訴,268
【裁判日期】    920725
【裁判案由】    過失致死等
【裁判全文】
臺灣臺南地方法院刑事判決                          九十年度交訴字第二六八號
    公  訴  人  臺灣臺南地方法院檢察署檢察官
    被      告  己○○
    選任辯護人  郭家駿律師
                許再定律師
右列被告因過失致死等案件，經檢察官提起公訴（九十年度偵字第六九九一號、第六
九九二號），本院判決如左：
    主  文
己○○服用酒類，不能安全駕駛動力交通工具而駕駛，處有期徒刑伍月。又因過失致
人於死，處有期徒刑壹年貳月。應執行有期徒刑壹年伍月。
    事  實
一、己○○於民國九十年二月七日凌晨，在台南縣鹽水鎮某不詳地點飲酒後，業已達
    不能安全駕駛動力交通工具之程度，竟仍自前開鹽水鎮駕駛車牌號碼ＵＰ─六二
    一七號自用小客車，欲前往台南縣仁德鄉。後於同日凌晨四時二十分許，其正沿
    台南縣佳里鎮境內，屬雙向四車道之省道台十九線公路內側快車道，由北往南方
    向，行經該公路一一九公里九百公尺處附近（即佳學高幹六八之一號電線桿附近
    ）時，理應注意飲酒後，吐氣所含酒精濃度超過每公升０‧二五毫克以上者，將
    為酒力所困，辨識力、注意力、反應力均不如常，依規定不得駕車，且應注意駕
    駛人駕駛汽車，應遵守道路交通標線之指示，並應注意分向限制線（即雙黃線）
    ，用以劃分路面成雙向車道，禁止車輛跨越行駛，並不得迴轉。又依當時天候雖
    有霧氣，但夜間有照明、路面乾燥無缺陷、道路上未有任何障礙物、視距復屬良
    好等情形以觀，客觀上亦無不能注意之情事，其竟仍酒後駕車，且因不勝酒力致
    駕車操控能力變差，而跨越分向限制線並侵入對向車道內行駛。適有丙○○駕駛
    車牌號碼五Ｋ—七六一一號自用小客車，內載林全聖、陳昭斌二人，沿前述省道
    台十九線公路，由南往北方向，自對向內側快車道亦同時行經該地點。己○○因
    有前述疏失，以致丙○○發現己○○所駕駛之小客車侵入其正常行駛之車道時，
    雖立即煞車並向左方閃避，然仍避煞不及，兩車乃於丙○○所駕駛小客車行向之
    車道內發生碰撞。丙○○並因之受有頭部外傷、顱內出血等傷害（過失傷害部分
    未經合法告訴，起訴書誤載為經丙○○之父戊○○提出告訴）；林全聖則因之受
    有頭、胸、腹撞挫傷等傷害；陳昭斌亦因之受有右頂顳部撞挫傷等傷害。林全聖
    、陳昭斌二人經送醫救治後，延至同日上午四時四十四分許，仍均因腦挫傷而皆
    傷重不治死亡；己○○亦因之而受有右距骨及左脛骨骨折等傷害，而由救護車送
    醫治療，並於急診救治時，經醫護人員抽血檢驗其血液酒精濃度，結果高達二一
    七 MG/DL（換算為吐氣酒精濃度約為每公升一‧０八毫克），而為警查悉上情。
二、案經林全聖之父丁○○及陳昭斌之父庚○○告訴暨臺灣臺南地方法院檢察署檢察
    官據報相驗後自動檢舉偵查起訴。
    理  由
一、被告己○○雖不否認有於前述時、地，駕駛小客車與被害人丙○○所駕駛之小客
    車發生碰撞，並造成被害人林全聖及陳昭斌二人死亡之結果，然矢口否認有何酒
    後駕車之公共危險及過失致人於死等犯行，辯稱：本件車禍發生前，其並未飲用
    任何酒類，而本件酒精濃度測試所使用之樣本，應非其本人之血液，可能是醫護
    人員忙亂中弄錯檢驗樣本所致，喝酒之人實際上可能是被害人丙○○。且其駕車
    行經本件車禍發生地點時，亦未有跨越分向限制線而侵入對向車道行駛之行為，
    此次車禍之發生，應係被害人丙○○駕車侵入其所駕駛小客車之行向車道所致，
    其並無任何過失。至於本件交通事故經送各鑑定機關鑑定之結果，則均與事實不
    符云云。
二、經查，被告己○○有於前述時、地，駕駛小客車與被害人丙○○所駕駛之小客車
    發生碰撞，並造成被害人林全聖及陳昭斌二人死亡等事實，除據其於警訊時及偵
    審中供認無誤外，並有台南縣警察局道路交通事故調查報告表一紙及事故現場蒐
    證照片十六張附卷可參。又被害人林全聖及陳昭斌二人，因本件車禍而分別傷重
    不治死亡，則經臺灣臺南地方法院檢察署檢察官督同檢驗員相驗屬實，並製有勘
    驗筆錄、驗斷書及相驗屍體證明書各二份存卷足憑。
三、其次，被告己○○駕車肇事受傷後經送醫救治時，為醫護人員抽血檢驗其血液酒
    精濃度，結果高達二一七 MG/DL（換算為吐氣酒精濃度約為每公升一‧０八毫克
    ）等情，則有佳里綜合醫院九十年二月七日特殊檢驗單及尚捷特殊檢驗中心九十
    年二月七日檢驗報告表影本各一份在卷可佐。至前述特殊檢驗單上之姓名欄中，
    雖有由原填載之「許宗賢」更改為「己○○」之情形，然而：
    （一）證人即佳里綜合醫院急診室護士何家宜，除於警訊時業已證述：該血液酒
          精濃度之檢驗數值，確係由被告身上所抽取之血液檢驗所得等情（參見九
          十年四月二十七日警訊筆錄）外，並於本院調查時親自到庭具結證稱：「
          我確定有幫被告抽血，且這病患是被告沒錯，我作初步處理後，就依照醫
          囑去幫他抽血，我沒有用酒精棉消毒，我是用生理食鹽水消毒，我抽血時
          並不知道他叫己○○，他都說他是許宗賢，所以我暫時用此名字送入電腦
          檢驗；因這案是我接的（但抽血時間我忘記），當時被告神智應算清楚，
          我問他名字是什麼，他說是許宗賢，我問了三次，他都說是這個名字，後
          來警員當天淩晨左右拿其身分證給我（警員沒有告訴我身分證何來），我
          才知被告真實名字叫己○○，就去檢驗室幫被告名字改回來，所以我確定
          這檢驗報告是我對被告所抽的血的檢驗結果。」等語（本院九十年十月十
          九日訊問筆錄參照），顯見上開血液酒精濃度之檢驗數值，係由被告身上
          所抽取之血液檢測所得者無誤。
    （二）又另一證人即據報前往車禍現場處理之台南縣警察局佳里分局警員甲○○
          ，亦於本院調查時倒庭具結證述：其到現場時被告己○○尚在呻吟，且受
          傷嚴重，因嘴巴受傷而口語不清，其問被告姓名為何？被告好像說是「許
          宗賢」的音，被告送醫後，其才在車上找到被告之駕駛執照，隨後到醫院
          便請醫院人員將名字改為「己○○」等情（同上開本院訊問筆錄參照），
          此與前述證人乙○○護士之證述內容相互核對後，可知被告肇事後送醫當
          時，口中所自稱之姓名確為「許宗賢」之音無疑，且因被告自稱之姓名均
          係「許宗賢」之音，故證人乙○○護士於病歷相關資料上初步登記時，始
          會將被告之姓名暫時記載為「許宗賢」。而後來證人乙○○護士因另一證
          人甲○○警員之告知並提出被告之身份證，而確認被告之真正姓名為「許
          崇獻」後，乃隨即將上開檢驗單上姓名欄內，由「許宗賢」更改為「許崇
          獻」等情，經核實無任何不當之處。況「許宗賢」與「己○○」二詞之語
          音本即相當接近，加上被告受傷後語氣衰弱，口齒不清等緣故，故被告所
          陳報之姓名為他人所誤聽，亦屬正常之事，因之尚難僅因右開檢驗單上之
          姓名欄內有更改姓名之情形，即認該檢驗結果不得作為證明被告確有飲酒
          過量之證據。據上所述可知，前開血液酒精濃度檢驗單上姓名欄內，雖有
          由「許宗賢」更改為「己○○」之情形，然此既不影響對於該血液酒精濃
          度檢驗數值屬誰所有之確認，則被告有於上述時、地，飲酒後血液酒精濃
          度過量而仍駕駛小客車於道路上行駛並肇事等事實，應可認定。
    （三）此外，另一證人即台南縣消防隊學甲分隊救護員辛○○，於本院調查時亦
          到庭具結證述：其至車禍現場時有三位傷者，其係送第二位傷者到醫院，
          而其所送的那位腳有骨折現象，其曾問傷者之資料以便記載，但傷者當時
          口齒不清，其乃寫「許宗賢」之音，在醫院時因為要問傷者的詳細資料，
          會靠近傷者，才會聞到傷者有酒味等情（參見本院九十一年五月三日訊問
          筆錄），據此並參酌被告駕車肇事後，亦確實受有右距骨及左脛骨骨折等
          傷害之情形（卷附之國立成功大學醫學院附設醫院九十年二月二十六日第
          ００五四一三號診斷證明書、佳里綜合醫院急診室九十二年二月七日救護
          紀錄表、護理評估表、病患觀察記錄表及急診病歷參照），基此亦可推知
          證人辛○○救護員所救護送醫之人確係被告無疑，且更證明被告就醫時確
          有口稱「許宗賢」之音之情形無誤。從而，前述血液酒精濃度檢驗之數值
          ，乃被告之血液所測得者，已無疑義，是被告有於上述時、地，有酒後駕
          車並肇事等事實，確可認定。至被告雖另聲請傳喚其女許凱婷到庭作證，
          以證明其並無酒後駕車之情事，然因許凱廷現時年僅十三歲左右（七十八
          年十二月十九日生），且係被告之女，故難期待其對本件車禍發生前之事
          實，能夠完全清晰記憶，並且能夠對於不利其父之事實，全然詳盡據實證
          述，況如前述，被告酒後駕車之事實已可明確認定，足見被告之此項聲請
          ，經核並無必要，故本院乃不予傳喚，附此敘明。
四、再者，參照前述道路交通事故調查報告表中之警繪事故現場圖及事故現場蒐證照
    片內容，可知：
    （一）本件車禍之發生位置，係在台南縣佳里鎮○○○○道台十九線公路一一九
          公里九百公尺處附近，該路段係屬雙向四車道之柏油路面，標線清晰，且
          劃分有快慢車道，而本件交通事故之發生時間，則為九十年二月七日凌晨
          四時二十分許，天候有霧但夜間有照明；另本件車禍發生後，被害人林志
          偉所駕駛之車牌號碼五Ｋ—七六一一號小客車後車輪係停置於道路中心線
          （車頭朝西南方，車尾朝東北方），於左後車輪後向東南方延伸（由東南
          往西北方向）有一道二十三公尺長之煞車痕。而被告己○○所駕駛之車牌
          號碼ＵＰ─六二一七號小客車，亦停置於道路中心線（車頭朝西南方，車
          尾朝東北方），兩車之車體零件掉落在兩車車頭前方（位在南往北向之內
          側車道上），以及一部份掉落在被告所駕駛小客車之車後（北方）。又本
          件交通事故發生後，被害人丙○○所駕駛之小客車車頭嚴重受損，而被告
          所駕駛之小客車車頭亦嚴重受損。另根據前開煞車痕的起點與終點位置，
          以及相對於兩車最後停止位置判斷，可以發現該煞車痕應屬於被害人林志
          偉所駕駛小客車之煞車痕。此外，從臺灣臺南地方法院檢察署九十年度相
          字第二三七號相驗卷宗第五十八頁下方及第五十九頁下方所附之刑案現場
          照片中仔細觀察，可以發現上開二十三公尺之煞車痕中段部份，其實是兩
          道煞車痕緊密並排在一起，並不是一道單純之煞車痕，因之，實際上是兩
          道煞車痕之合併。基此，顯見該道煞車痕是被害人丙○○所駕駛之小客車
          左前輪與左後輪在緊急煞車狀況下所留下的煞車痕跡。
    （二）另因被害人丙○○所駕駛之小客車，車寬為一‧六八公尺（參照財團法人
          成大研究發展基金會九十二年五月九日（九二）成大研基建字第０八七六
          號函附之鑑定意見書第十六頁「雙方車輛基本數據欄」），因此由煞車痕
          起點距離內外快車道分道線一‧九公尺之狀況，便可推算被害人丙○○緊
          急煞車時，其所駕駛之小客車右車輪距離內外快車道分道線約０‧二二公
          尺（一‧九公尺減一‧六八公尺等於０‧二二公尺），亦即煞車前，被害
          人丙○○所駕駛之小客車，係行駛在南往北行向車道之內側快車道上。又
          由上述刑案現場照片中，復可發現被害人丙○○所駕駛之小客車左側煞車
          痕，最後在約略越過道路中心雙黃線後停止，由於煞車痕停止處即是撞擊
          發生處。而該道煞車痕既然已經確認是左前車輪與左後車輪共同形成之煞
          車痕跡，因此煞車痕之終點，即是被害人丙○○所駕駛小客車發生撞擊時
          ，該車左前輪之約略位置。再如前述，因丙○○所駕駛之小客車車寬一‧
          六八公尺，而根據其車損狀況，並可發現該車係承受正面撞擊，因此被害
          人丙○○所駕駛之小客車，與被告己○○所駕駛之小客車兩車發生撞擊的
          地點，係在緊鄰中央雙黃線的南往北行向車道之內側快車道上。從而，本
          件車禍發生時，被告所駕駛之小客車在撞擊前，確實逆向侵入被害人林志
          偉所駕駛小客車行向之南往北車道內。
    （三）至於車禍發生後之散落物情形則與撞擊型態有關，散落物所在之處與撞擊
          位置雖有極密切關係，但是必須輔以撞擊型態，方得以確定真正之撞擊位
          置，而非單純從散落物所在位置便可以確定撞擊位置。本件二車發生撞擊
          後，被害人丙○○所駕駛小客車係逆時針旋轉超過九十度，其最後位置，
          車身業已越過道路中心雙黃線，且左後車輪壓在中心雙黃線上，其餘三個
          車輪則皆在對向的北往南車道上，車頭並極為接近北往南內、外快車道分
          道線；另車頭亦呈現由右往左的傾斜拉扯，包括擋風玻璃破碎裂紋方向，
          右前車頭遭撞擊後擠壓變形樣式，均可推斷被害人丙○○所駕駛之小客車
          ，係遭受由右前車頭起始而向左的撞擊力量，加上其向左煞車之力量，以
          致撞擊後產生逆時針旋轉力矩，使得其車身於撞擊後，逆時針旋轉且超過
          九十度；而被告己○○所駕駛之小客車於撞擊後，右後車輪壓在中心雙黃
          線上，左後車輪則在對向南往北內側快車道上，右前以及左前車輪均在其
          原來行向之北往南內側快車道上，其車身呈現順時針旋轉的樣式，但旋轉
          角度並未超過九十度，車頭則呈現由左往右的撞擊擠壓樣式，包括車頭變
          形以及擋風玻璃破碎裂紋方向，則可得知被告所駕駛之小客車，係遭受由
          左前車頭稍微往右前車頭之撞擊力量，以致撞擊後產生順時針旋轉力矩，
          使得其車身於撞擊後，沿順時針方向旋轉，但並未超過九十度。基上所述
          並比較二車車頭損壞之形式，係被害人丙○○所駕駛之小客車側向變形較
          為嚴重，此即表示撞擊時，該車有側向移動之能量，而此亦與南往北煞車
          痕由右偏向左側的中心雙黃線情況吻合，另被告所駕駛之小客車車頭比較
          是直接向後擠，因此撞擊前被告所駕駛之小客車，比較屬於直線前進的行
          駛形式。再如前述，本件二小客車發生撞擊的地點，係在緊鄰中央雙黃線
          的南往北內側快車道上，並因前述撞擊力矩狀況，兩車撞擊後，南往北的
          被害人丙○○所駕駛之小客車，乃向左逆時針旋轉，北往南的被告所駕駛
          之小客車，則向右順時針旋轉，然因兩車撞擊分開後，散落物才大量掉落
          在地面上，因此肇事現場才會呈現散落物大量出現在北往南車道上的結果
          。此外，由被害人丙○○所駕駛之小客車於本件車禍發生時有煞車之反應
          ，而被告所駕駛之小客車於肇事後，並沒有其他相關可供參考的跡證得以
          確認被告尚有煞車之行為，另參酌上述撞擊地點之分析結果，則復可佐證
          被告應有如上所述之酒後駕車情形。
    （四）綜合前述各項觀察及分析，並參酌肇事現場圖、事故車輛之刮擦痕跡、路
          型及事故現場照片等相關資料判斷，可知本件車禍之發生，應係被告許崇
          獻駕車行駛至肇事地點前，因故跨越雙黃線而侵入被害人丙○○所駕駛小
          客車之行向車道內，並且逆向行駛，而被害人丙○○見對向之被告所駕駛
          之小客車因故越過中心雙黃線，乃隨即向左閃避並同時煞車，結果仍因避
          煞不及，而發生兩車正面撞擊之結果。因此，顯見被告於本件車禍發生時
          ，確有飲酒後酒精濃度過量而駕車，並且跨越分向限制線而侵入來車道之
          行為。況本件經送台灣省台南區行車事故鑑定委員會及臺灣省車輛行車事
          故覆議鑑定委員會及鑑定結果，亦持相同見解，有該委員會九十年六月十
          五日南鑑字第九００六四八號函及所附之鑑定意見書與臺灣省車輛行車事
          故覆議鑑定委員會九十年九月十日府覆議字第九０一六七九號函各一份在
          卷可憑。另本件經送財團法人成大研究發展基金會再度鑑定結果，更認為
          被告之上述駕駛行為之可能性，高達百分之九十五至百分之百等情，亦有
          該基金會九十二年五月九日（九二）成大研基建字第０八七六號函及所附
          之鑑定意見書存卷可佐（參見該鑑定意見書第二十三頁），此結果更加證
          明被告於前述時、地，確有酒後駕車及跨越分向限制線侵入對向車道之駕
          駛行為。
五、按汽車駕駛人飲酒後吐氣所含酒精濃度超過每公升０‧二五毫克以上者，不得駕
    車；又駕駛人駕駛汽車，應遵守道路交通標現之指示，道路交通安全規則第一百
    十四條第二款及第九十條前段分別定有明文；另分向限制線，用以劃分路面成雙
    向車道，禁止車輛跨越行駛，並不得迴轉，道路交通標誌標線號誌設置規則第一
    百六十五條第一項亦規定甚明。件被告己○○駕車於道路上行駛，自應注意上開
    道路交通安全規則及道路交通標誌標線號誌設置規則等規定，而本件車禍發生當
    時天候雖有霧氣，但夜間有照明、路面乾燥無缺陷、道路上未有任何障礙物、視
    距復屬良好等情，則有前述道路交通事故調查報告表載明可考，據此判斷，客觀
    上亦無不能注意之情事，然被告竟仍酒後駕車，並因不勝酒力致駕車操控能力變
    差，而跨越分向限制線並侵入對向車道行駛，以致不慎與被害人丙○○所駕駛之
    小客車發生碰撞，並造成被害人陳志偉所駕駛小客車車內之乘客林全聖及陳昭斌
    二人死亡之結果，故其上述駕車肇事之行為，顯然具有過失。此外，被告上開之
    過失駕駛行為，與被害人林全聖、陳昭斌二人之死亡結果間，具有相當因果關係
    ，則復屬顯然。
六、又按刑法第一百八十五條之三所稱服用酒類或其他相類之物，不能安全駕駛動力
    交通工具之公共危險條款，係屬抽象危險犯之規定，此種抽象危險係伴隨飲酒過
    量之行為而當然成立。換言之，只需客觀上有此種行為出現，危險即視為存在，
    其是否果真肇事，均不影響公共危險罪責之成立；若其果真肇駕車肇禍，其不能
    安全駕駛動力交通工具之情形，則更不待言。另參考德、美等國之認定標準，對
    於酒精濃度呼氣已達每公升零點五五毫克，或血液濃度達百分之零點一一以上，
    肇事率為一般正常人之十倍，認為已達「不能安全駕駛」之標準（此有法務部八
    十八年五月十八日法八八檢字第一六六九號函可資參照）。而如前所述，本件被
    告己○○於肇事後經抽血檢驗所得之血液酒精濃度，結果高達二一七 MG/DL（換
    算為吐氣酒精濃度約為每公升一‧０八毫克）等情，則有上開血液酒精濃度檢驗
    單一紙在卷可考，參照前述說明，被告飲酒後確已達於不能安全駕駛動力交通工
    具之程度。況被告後來更因不能安全駕駛之行為，而侵入來車道以致肇事，並造
    成被害人林全聖、陳昭斌二人死亡之結果，此情況更加證明被告於上開時、地，
    飲酒後駕駛小客車時，即已處於不能安全駕駛之狀態。從而，顯見被告右述所辯
    ：其未有酒後駕車之行為，且本件車禍之發生其並無任何過失云云，經核均非實
    在，而不足採信。至本件事證則已甚明確，被告酒後駕車之公共危險及過失致人
    於死等犯行，均可認定。
七、核被告己○○所為，係犯刑法第二百七十六條第一項之普通過失致人於死罪，及
    同法第一百八十五條之三之公共危險罪。又被告所犯過失致人於死罪部分，係於
    同一時、地，一過失駕駛行為，分別致被害人林全聖、陳昭斌二人死亡，而觸犯
    二過失致人於死罪名，是為想像競合犯，應依刑法第五十五條之規定，從一重之
過失致人於死罪處斷。另被告所犯過失致人於死罪部分，復係酒醉駕車肇事因而
    致人死亡，且依法應負刑事責任，故應依道路交通管理處罰條例第八十六條第一
    項之規定，加重其刑。而被告所犯前述二罪間，則因犯罪構成要件不同，行為亦
    有差異，故應予以分別論罪，併合處罰。本院審酌被告犯罪之動機、目的，其生
    活狀況、品行、智識程度、本件犯罪所生之危險、損害，以及被告於本案審理終
    結前，業與被害人林全聖及陳昭斌二人之家屬成立調解，雖有台南縣佳里鎮調解
    委員會九十二年六月二十五日調解筆錄一紙在卷可參，然其係於肇事後兩年多，
    因見本院依職權再度送財團法人成大研究發展基金會鑑定結果，仍認其確有酒後
    駕車並跨越分向限制線侵入對向車道之駕駛行為，始與被害人家屬成立調解，可
    見其並非深具悔意；又其上開酒後駕車並跨越分向限制線侵入對向車道之駕駛行
    為，係本件車禍之肇事原因，而被害人丙○○並無任何肇事因素等情，則據上開
    三份鑑定意見書分別記載明確，顯見被告之過失程度實屬重大；另其駕車肇事後
    ，經送醫抽血檢測所得之血液酒精濃度，結果仍高達二一七MG/DL（換算為吐氣
    酒精濃度約為每公升一‧０八毫克），可知其酒後駕車之惡性亦非輕微。此外，
    被告因酒後駕車肇事，更同時造成被害人林全聖、陳昭斌二人死亡之嚴重後果，
    且其犯罪後仍矢口否認所為，飾詞卸責而不知悔改，足見其品行不佳，犯罪後之
    態度亦非良好等一切情狀，分別量處如主文所示之刑，並定其應執行之刑。
八、至公訴意旨雖另以被告己○○於上開時、地，酒後駕車肇事致被害人丙○○受有
    頭部外傷、顱內出血之傷害等情，因認被告同時涉有刑法第二百八十四條第一項
    前段之普通過失傷害罪嫌。然而，因起訴書認被告此部分行為，係觸犯刑法第二
    百八十四條第一項前段之普通過失傷害罪嫌，依照同法第二百八十七條前段之規
    定，須告訴乃論，而該過失傷害部分之被害人丙○○，因係六十六年九月七日生
    ，其父戊○○於偵查中表明提出告訴時（參見九十年五月二十五日偵訊筆錄），
    被害人丙○○業已成年，故其父戊○○已非被害人丙○○之法定代理人，故其父
    戊○○依法並不得獨立告訴（刑事訴訟法第二百三十三條第一項參照）。又被害
    人丙○○之父戊○○又未代理被害人丙○○提出告訴，且檢察官亦未依法指定戊○○為代行告訴人（刑事訴訟法第二百三十六條第一項參照），顯見被告所涉過
    失傷害部分，並未經合法告訴。此外，另因公訴人認此部分犯罪與上述論罪科刑
    部分，具有想像競合犯之關係，而屬裁判上之一罪，故本院就此部分乃不另為不
    受理判決之諭知，併此敘明。
據上論斷，應依刑事訴訟法第二百九十九條第一項前段，刑法第一百八十五條之三、
第二百七十六條第一項、第五十五條、第五十一條第五款，道路交通管理處罰條例第
八十六條第一項，罰金罰鍰提高標準條例第一條前段，判決如主文。
中      華      民      國      九十二      年     七     月    二十五  日
                                 臺灣臺南地方法院交通法庭
                                     法  官    陳  志  成
右正本證明與原本無異。
如不服本判決，應於判決送達後十日內向本院提出上訴狀（應附繕本）。
                                     書記官    黃  瓊  蘭
中      華      民      國      九十二      年     七     月    二十五  日
中華民國年月日
附錄本案論罪科刑法條全文：
刑法第二百七十六條第一項
因過失致人於死者，處二年以下有期徒刑、拘役或二千元以下罰金。
刑法第一百八十五條之三
服用毒品、麻醉藥品、酒類或其他相類之物，不能安全駕駛動力交通工具而駕駛者，
處一年以下有期徒刑、拘役或三萬元以下罰金。


司法院資訊處製作；財團法人民間司法改革基金會備份。
